最　高　行　政　法　院　裁　定
　　　　　　　　　　　　　　　　　　 96年度裁字第04046號
上　訴　人　久騰國際有限公司
代　表　人　甲○○
被 上訴 人　財政部臺北市國稅局
代　表　人　凌忠嫄
上列當事人間因營業稅事件，上訴人對於中華民國96年3月1日臺
北高等行政法院95年度訴字第2865號判決，提起上訴，本院裁定
如下：
　　主  文
上訴駁回。
上訴審訴訟費用由上訴人負擔。
　　理  由
按對於高等行政法院判決之上訴，非以其違背法令為理由，不得
為之，行政訴訟法第242條定有明文。依同法第243條第1項規定
，判決不適用法規或適用不當者，為違背法令；而判決有同條第
2項所列各款情形之一者，為當然違背法令。是當事人對於高等
行政法院判決上訴，如依行政訴訟法第243條第1項規定，以高等
行政法院判決有不適用法規或適用不當為理由時，其上訴狀或理
由書應有具體之指摘，並揭示該法規之條項或其內容；若係成文
法以外之法則，應揭示該法則之旨趣；倘為司法院解釋或本院之
判例，則應揭示該判解之字號或其內容。如以行政訴訟法第243
條第2項所列各款情形為理由時，其上訴狀或理由書，應揭示合
於該條項各款之事實。上訴狀或理由書如未依此項方法表明者，
即難認為已對高等行政法院判決之違背法令有具體之指摘，其上
訴自難認為合法。本件上訴人對於高等行政法院判決上訴，係以
：被上訴人按未取具進貨憑證之貨物金額總計新台幣（下同）1,
563,148元，認定上訴人於銷售時亦漏未開立同額之統一發票予
買受人，而未具體認定上訴人是否全部銷售完畢，漏開發票予何
人，有理由不備之違法。再者關於罰鍰部分，本件係欣傳公司於
民國90年1月至4月間銷售貨物漏開立統一發票給上訴人，並非上
訴人有故意未依規定取得進貨憑證，上訴人於該批貨進貨時未能
取得具統一發票供為申報進項稅額，導致無法於銷貨時為銷項稅
額之申報，顯不可歸責於上訴人等語，為其理由。惟查，原判決
關於欣傳公司於90年1月至91年4月間銷售貨物漏開立統一發票給
上訴人，上訴人就該批貨物於進貨時既未取具統一發票俾其申報
進項稅額，於銷貨時自難期其為銷項稅額之申報；而該批貨物已
據上訴人在未開立統一發票之情形下，陸續出售，系爭貨物已經
上訴人未開立統一發票，全數銷售完畢；上訴人於90年1月至91
年4月間進貨，金額計1,563,148元，未依規定取得他人憑證；又
該批進貨於銷售時，短漏開統一發票並漏報銷售額違章之事實，
以及上訴人所主張上訴人雖曾向欣傳公司進貨，惟並未全數銷貨
完畢云云，如何不足採等事項均詳予以論述，是原判決所適用之
法規與該案應適用之現行法規並無違背，與解釋判例，亦無牴觸
，並無所謂原判決有違背法令之情形；核上訴人所陳上述理由，
無非係就原審取捨證據、認定事實之職權行使，指摘其為不當，
並就原審已論斷者，泛言未論斷，或就原審所為論斷，泛言其論
斷矛盾，而未具體說明其有何不適用法規或適用法規不當之情形
，並揭示該法規之條項或其內容，及合於行政訴訟法第243條第2
項所列各款之事實，難認對該判決之如何違背法令已有具體之指
摘。依首揭說明，應認其上訴為不合法。
據上論結，本件上訴為不合法，依行政訴訟法第249條第1項前段
、第104條、民事訴訟法第95條、第78條，裁定如主文。
中　　華　　民　　國　　96　　年　　12　　月　　27　　日
                    最高行政法院第三庭
                        審判長法官　劉　鑫　楨
                              法官　陳　秀　美
                              法官　侯　東　昇
                              法官　劉　介　中
                              法官　戴　見　草
以  上  正  本  證  明  與  原  本  無  異
中　　華　　民　　國　　96　　年　　12　　月　　28　　日
　　　　　　　　　　　　　　　書記官　吳　玫　瑩
